【裁判字號】    97,抗,101
【裁判日期】    970922
【裁判案由】    本票裁定強制執行
【裁判全文】
臺灣臺南地方法院民事裁定               97年度抗字第101號
抗  告  人  甲○○
相  對  人  台新國際商業銀行股份有限公司
法定代理人  丙○○
送達代收人  乙○○
上列抗告人因與相對人間本票裁定強制執行事件，對於中華民國
97年6月25日本院臺南簡易庭97年度司票字第2432號 民事裁定提
起抗告，本院裁定如下：
    主    文
抗告駁回。
抗告程序費用新台幣壹仟元由抗告人負擔。
    理    由
一、相對人於原審聲請意旨略以：相對人執有抗告人為發票人如
    原裁定附表所示之本票一紙（以下簡稱系爭本票），並免除
    作成拒絕證書，詎屆期提示未獲付款，爰提出系爭本票為憑
    ，依票據法第123條聲請裁定許可強制執行等情。
二、抗告意旨略以：
（一）相對人聲請抗告人應給付新台幣（下同）800,000元中之6
      89,499元，金額有所錯誤，相對人亦未提出明確之計算方
      式佐證之。因為系爭本票之債權並未如相對人於民國97年
      6月24日致抗告人函所載「貸款80萬元，分145期償還」，
      此因一般民眾是不可能申請到145期的信用貸款， 而抗告
      人若真申請到145期的信用貸款， 相對人提供的每期應攤
      還本息金額亦與事實不符。
（二）抗告人於95年5月19日已向各債權銀行達成債務協商， 約
      定自95年6月起，分120期，利率3％，於每月10日以37,57
      2元清償各債權銀行之債務。而抗告人於97年3月12日與97
      年3月25日共轉帳37,572元至指定還款帳戶， 故相對人之
      債權金額實有疑問。
（三）相對人於本票裁定聲請狀所載之事實與理由中，提及「聲
      請人迭次催索，債務人等均置之不理」，並非事實。因為
      抗告人分別於97年5月10日向各債權銀行、97年5月12日、
      97年5月27日向相對人申請債務結明細表均未得之， 抗告
      人於97年6月6日親自致電行政院金管會銀行局申訴後，相
      對人始寄部分年份交易明細，抗告人一方面向相對人表明
      正在蒐集再次協商資料，另一方面也向抗告人之最大債權
      銀行提出申請，故並未如相對人所稱「聲請人迭次催索，
      債務人等均置之不理」。
三、按執票人向本票發票人行使追索權時，得聲請法院裁定後強
    制執行，票據法第123條定有明文。 又本票執票人依上開法
    條規定，聲請法院裁定及抗告法院之裁定，僅依非訟事件程
    序，以審查強制執行許可與否，並無確定實體上法律關係存
    否之效力，如發票人就票據債務之存否有爭執時，應由發票
    人提起確認之訴，以資解決， 最高法院56年台抗字第714號
    、57年台抗字第76號判例參照。經查，系爭本票債務之債權
    金額是否屬實？本票債務是否因抗告人參加債務協商還款而
    有減少？抗告人是否對相對人之追索置之不理？均係實體上
    之爭執，應由抗告人另行提起訴訟，以資解決，要非於本件
    非訟程序所得加以審究。從而，原裁定就系爭本票為形式上
    之審查，認其已具備本票各項記載事項， 合於票據法第120
    條規定，屬有效之本票，而為許可強制執行之裁定，並無違
    誤，抗告意旨指摘原裁定不當，求為廢棄，為無理由，應予
    駁回。
四、次按非訟事件程序費用之負擔，有相對人者，準用民事訴訟
    法有關訴訟費用之規定；又訴訟費用，由敗訴之當事人負擔
    ；而法院為終局判決時，應依職權為訴訟費用之裁判；非訟
    事件法第21條第2項、民事訴訟法第78條及第87條第1項分別
    定有明文。 經核本件非訟事件程序費用額為新台幣1,000元
    （即抗告費），而抗告人之抗告為無理由，爰依上開規定確
    定抗告人應負擔之訴訟費用如主文第2項所示。
五、據上論結，本件抗告，為無理由，依非訟事件法第55條、第
    21條第2項、第24條第1項，民事訴訟法第495條之1第1項、
    第449條第1項、第95條、第78條，裁定如主文。
中    華    民    國    97    年    9     月    22    日
                            臺灣臺南地方法院民事第一庭
                                法  官  王 獻 楠
本裁定正本與原本相同。
如不服本裁定，僅得於收受本裁定正本送達後10日內，以適用法
規顯有錯誤為理由，向本院提出再抗告狀（須附繕本1份及繳納
再抗告裁判費新臺幣1,000元），經本院許可後始可再抗告。
中    華    民    國    97    年    9     月    22    日
                               書  記  官  李 靜 怡


司法院資訊處製作；財團法人民間司法改革基金會備份。
